【裁判字號】    90,訴,1165
【裁判日期】    901213
【裁判案由】    偽造貨幣
【裁判全文】
臺灣臺北地方法院刑事判決              九十年度訴字第一一六五號
    公  訴  人  臺灣臺北地方法院檢察署檢察官
    被      告  乙○○
    指定辯護人  甲○
右列被告因偽造貨幣案件，經檢察官提起公訴（九十年度偵字第一九二六四號），甲
○判決如左：
    主      文
乙○○連續行使偽造之通用紙幣，處有期徒刑貳年，緩刑伍年。
扣案之偽造壹仟元新台幣（民國柒拾年版）參張沒收。
    事      實
一、乙○○意圖供行使之用，於民國九十年六月十五日上午九時許，以新臺幣（下同
    ）一千元之代價，在不詳處所，向不詳成年男子購買面額一千元之偽造舊版（民
    國七十年版）新台幣三張，旋基於概括犯意，於同年六月十五日下午二時三十分
    許，在臺北市○○○路、歸綏街口，搭乘由丙○○駕駛之計程車，至重慶北路、
    長安西路口後，車資應付七十元，乙○○將其中一紙千元偽鈔佯為真鈔，交與丙
    ○○而用以支付車資。丙○○未察覺而陷於錯誤，找零九百三十元；同年六月二
    十六日下午三時四十分許，其又自臺北市○○○路、歸綏街口，搭乘曾昭義駕駛
    之計程車，至林森北路欣欣大眾百貨公司前，車資九十五元，其又持其中一紙千
    元偽鈔行使，惟遭曾昭義察覺紙質有異，要求換鈔，其竟再交付行使另一紙千元
    偽鈔，仍為曾昭義發覺而不遂，嗣經曾昭義報警查獲，並扣得其持有之前揭偽造
    通用紙幣二紙，另由丙○○提出前述另紙偽鈔一張扣案。
二、案經台北市政府警察局中山分局報告臺灣臺北地方法院檢察署檢察官偵查起訴。
    理      由
一、訊據被告坦承右揭犯行不諱，核與被害人丙○○、曾昭義於警訊時指述之情節相
    符，並有扣案之偽造千元新台幣三張可證，事證明確，被告犯行洵堪認定。至被
    告之辯護人為其辯稱被告或係收受後方知為偽造云云，惟被告以一千元真鈔購買
    三張千元新台幣紙幣，被告顯知其所購得者為偽鈔，辯護人所辯顯不足採。
二、按千元新台幣，無論新版或舊版，均為現今通用之紙幣，被告明知為偽幣而仍行
    使之，核其所為，係犯刑法第一百九十六條第一項之罪，其二次犯行均已行使而
    既遂，且其二次犯行時接事同，所犯罪名同一，顯係基於概括之犯意為之，應論
    以連續犯一罪。爰審酌被告年僅二十一歲，年輕識淺，且為初犯、犯罪所得不多
    ，犯罪後坦承所犯，深表悔悟，犯罪後態度良好等情，並參酌其犯罪之動機、目
    的、手段、所生危害等一切情狀，又被告右手齊腕斷缺，為甲○當庭所見，其並
    提出中度肢障之殘障手冊（民國八十七年四月十三日核發），其與同居女友育有
    一女，現由其養育，亦有戶籍謄本在卷可證，被告陳稱其係因肢障當時找不到工
    作，有經濟壓力，一時失慮而觸法等語，應係實情，衡其犯罪之情狀，顯可憫恕
    ，縱處最輕之刑，仍屬過重，甲○合依刑法第五十九條酌減其刑，爰判處如主文
    所示之刑。又被告現已找到工作，有在職證明在卷可稽，其未曾受有期徒刑以上
    刑之宣告，有台灣高等法院檢察署刑案紀錄簡覆表附卷足憑，其係一時失慮觸法
    ，現已願痛改前非，甲○認所處之刑以暫不執行為當，爰併宣告緩刑五年，以啟
    自新。
三、扣案之前揭偽鈔三張，依法宣告沒收。
據上論斷，應依刑事訴訟法第二百九十九條第一項前段、刑法第五十六條前段、第一
百九十六條第一項、第五十九條、第七十四條第一款、第二百條、罰金罰鍰提高標準
條例第一條前段，判決如主文。
本案經檢察官侯少卿到庭執行職務
中      華      民      國       九十       年     十二   月   十三     日
                                      臺灣臺北地方法院刑事第五庭
                                          法  官  劉  亭  柏
右正本證明與原本無異。
如不服本判決，應於判決送達後十日內，向甲○提出上訴狀。
                                          書記官  羅  欣  宜
中      華      民      國       九十       年     十二   月   十四     日
附錄本案論罪科刑法條全文
刑法第一百九十六條
行使偽造、變造之通用貨幣、紙幣、銀行券，或意圖供行使之用而收集或交付於人者
，處三年以上、十年以下有期徒刑，得併科五千元以下罰金。
收受後方知為偽造、變造之通用貨幣、紙幣、銀行券、而仍行使或意圖供行使之用而
交付於人者，處五百元以下罰金。
第一項之未遂犯罰之。


司法院資訊處製作；財團法人民間司法改革基金會備份。
